臺灣苗栗地方法院民事裁定
111年度苗簡字第46號
原      告  李晨樺即李伍梅    




上列原告與被告李安偉間侵權行為損害賠償事件，原告提起刑事
附帶民事訴訟，經本院刑事庭裁定移送前來（110年度附民字第3
8號），本院裁定如下：
    主  文
原告應於本裁定送達翌日起7日內補繳裁判費新臺幣3,090元，逾
期未繳，即駁回原告對被告李安偉之訴。
    理  由
一、按因犯罪而受損害之人，於刑事訴訟程序得附帶提起民事訴
    訟，對於被告及依民法負賠償責任之人，請求回復其損害，
    刑事訴訟法第487條第1項定有明文。該條項所定附帶民事訴
    訟之對象，除刑事被告外，固兼及於依民法負損害賠償責任
    之人，惟所謂依民法負損害賠償責任之人，係指該刑事案件
    中依民法規定應負賠償責任之人而言。故附帶民事訴訟之原
    告主張之共同加害人，必以在刑事訴訟程序經認定係共同侵
    權行為之人（民法第185條），或依民法第187條第1項、第1
    88條第1項等規定應負連帶損害賠償責任之人，始得謂為依
    民法負賠償責任之人。倘非經刑事訴訟程序認定係依民法應
    負賠償責任之人，竟對之提起附帶民事訴訟，要難謂為合法
    （最高法院99年度台抗字第480號、102年度台抗字第615號
    、102年度台抗字第687號裁定參照）。又刑事附帶民事訴訟
    ，經刑事庭依刑事訴訟法第504條第1項規定裁定移送於同院
    民事庭後，民事庭如認其不符同法第487條第1項規定之要件
    時，應許原告得繳納裁判費，以補正起訴程式之欠缺（最高
    法院108年度台抗大字第953號裁定意旨參照）。原告之訴有
    起訴不合程式或不備其他要件之情形，依其情形可以補正，
    經審判長定期間命其補正而不補正者，法院應以裁定駁回之
    ，民事訴訟法第249條第1項第6款亦有明文。
二、本件原告於民國109年3月11日具狀提起刑事附帶民事訴訟，
    請求被告李安偉應與本院109年度原訴字第5號刑事案件（下
    稱系爭刑案）之同案被告湯鈞傑、吳家文連帶賠償新臺幣（
    下同）282,000元，及自起訴狀繕本送達翌日起至清償日止
    ，按年息5％計算之利息。然查，被告李安偉經系爭刑案判決
    有罪或認定為共同侵權行為之犯罪事實，並非係對原告所為
    ，亦即原告所受之損害與被告李安偉之犯罪事實無涉，有系
    爭刑案判決在卷可參，是原告對被告李安偉所提之刑事附帶
    民事訴訟，並不合於刑事訴訟法第487條第1項規定。從而，
    原告對被告李安偉所提上開訴訟，仍應依民事訴訟法第77條
    之13規定繳納裁判費，該訴訟標的金額為282,000元，應徵
    第一審裁判費3,090元。茲依民事訴訟法第249條第1項但書
    規定，限原告於本裁定送達翌日起7日內補繳，逾期未繳，
    即駁回其對被告李安偉之訴。
三、爰裁定如主文。　　
中　　華　　民　　國　　111 　年　　1 　　月　　26　　日
                  苗栗簡易庭    法　官　顏苾涵
以上正本係照原本作成。
本裁定不得抗告。
                                書記官　楊慧萍
中　　華　　民　　國　　111 　年　　1 　　月　　26　　日